臺灣板橋地方法院刑事判決　　　　　　100年度簡上字第334號
上　訴　人
即　被　告　邱志誠
上列上訴人即被告因違反毒品危害防制條例案件，不服本院100
年度簡字第2128號中華民國100 年3 月28日第一審判決（聲請簡
易判決處刑案號：100 年度毒偵字第1604號），提起上訴，本院
管轄第二審之合議庭判決如下：
    主      文
上訴駁回。
    事實及理由
一、本案經本院審理結果，認第一審判決以被告邱志誠所為係犯
    毒品危害防制條例第10條第2 項之施用第二級毒品罪，且認
    被告曾有如本案聲請簡易判決處刑書犯罪事實欄所載之犯罪
    科刑及有期徒刑執行完畢紀錄，有臺灣高等法院被告前案紀
    錄表1 份足憑，被告受有期徒刑之執行完畢，5 年以內故意
    再犯本件有期徒刑以上之罪，為累犯，乃依刑法第47條第1
    項規定，加重其刑，因依刑事訴訟法第449 條第1 項前段、
    第3項 、第454 條第2 項，毒品危害防制條例第10條第2 項
    ，刑法第11條前段、第47條第1 項、第41條第1 項前段等規
    定，量處有期徒刑5 月，並諭知如易科罰金之折算標準。其
    認事用法及量刑均屬妥適，應予維持，並引用第一審刑事簡
    易判決書記載之事實、證據及理由（如附件）。
二、被告邱志誠提起本件上訴時雖否認犯行，辯稱略以：伊已戒
    除施用毒品惡習，在警局指認向簡振隆及綽號「阿肥」之人
    購買毒品，是警察要伊說的；此次在警局採尿送驗，係由伊
    親自封緘，伊於採尿前並未施用第二級毒品，可能係因「阿
    肥」見伊氣喘發作，故拿藥丸給伊服用，事後才聽聞該藥丸
    含有甲基安非他命成分，因沒有錢可以易科罰金，故請從輕
    量刑云云。惟查：
  (一)被告於99年10月26日為警查獲時，同意接受員警採尿，其尿
    液檢體經送驗後，呈甲基安非他命陽性反應乙節，有海岸巡
    防署北部地區巡防局宜蘭機動查緝隊尿液採集對照表、台灣
    尖端先進生技醫藥股份有限公司99年11月3 日出具之濫用藥
    物檢驗報告（檢體編號00000000號，見臺灣基隆地方法院檢
    察署偵查卷第6 、7 頁）在卷可憑；參以甲基安非他命經口
    服投與後約百分之70於24小時內自尿中排出，約百分之90於
    96小時內自尿中排出，由於甲基安非他命成分之檢出與其投
    與方式、投與量、個人體質、採尿時間與檢測儀器之精密度
    等諸多因素有關，因此僅憑尿液中呈甲基安非他命陽性反應
    ，並無法確實推算吸食時間距採集時間之長短，惟依上述資
    料判斷，最長可能不會超過4 日，有行政院衛生署藥物食品
    檢驗局81年2 月8 日（81）藥檢一字第001156號函可按。再
    前揭尿液檢驗報告載明係以氣相層析質譜儀分析法方法作為
    確認檢驗之方式，而該方法之原理係檢品經氣化後，通過層
    析管分離純化，再將純化後之成分循序送入質譜儀做個別鑑
    定。因質譜儀所測定之圖譜，在化學上被公認具有指紋特性
    ，故可據以完全判定該檢品係為何種化合物。是以氣相層析
    質譜儀作藥物及其代謝產物之定性及定量分析，幾乎不會有
    偽陽性反應產生，此經臺北榮民總醫院於83年4 月7 日以83
    北總內字第3059號函闡釋明確。是被告之尿液經以氣相層析
    質譜儀分析法檢驗，既呈安非他命及甲基安非他命陽性反應
    ，足認被告於99年10月26日為警採集尿液後往前回溯96小時
    內之某時許，確曾施用第二級毒品甲基安非他命1 次無訛，
    被告辯稱：伊未施用第二級毒品甲基安非他命云云，洵不足
    採。
  (二)此外，被告雖另辯以其可能在不知情之情況下，服用友人「
    阿肥」給予治療氣喘之藥丸，致有毒品反應云云，惟查，被
    告於警詢中業已供承簡振隆及綽號「阿肥」之人均為其購買
    毒品之上游等語，嗣於偵查中並進一步供稱：警詢筆錄所載
    均是事實，伊約於99年10月23日晚上6 、7 時許，在友人位
    於桃園市○○路巷子內之住處，服用含有安非他命成分之藥
    丸2 顆等詞明確，嗣於本院審理中始改以前揭情詞置辯，足
    見被告前後供詞反覆，所述實堪存疑。又查，甲基安非他命
    毒品係政府所嚴格取締之違禁物，市價不斐，物稀價昂，違
    法買賣毒品者均係以微量單位計價，被告前有多次因施用第
    二級毒品犯行，遭法院判處罪刑及執行之前科紀錄，對此節
    自當知之甚明，而被告雖供稱係「阿肥」無償提供含毒品成
    分之藥丸供其施用，然卻僅知交付藥丸者為綽號「阿肥」之
    人，對於「阿肥」之真實姓名、年籍等資料，均一無所悉，
    衡諸常理，焉有素昧平生之人願意無條件免費贈送第二級毒
    品甲基安非他命予被告之可能，是被告前開所辯顯與常情不
    符，委不足採；綜上，原審予以論罪科刑，其認事用法並無
    違誤，量刑亦屬妥適，被告上訴空言否認犯行，為無理由，
    應駁回其上訴。
據上論斷，應依刑事訴訟法第455 條之1 第1 項、第3 項、第36
8 條、第373 條，判決如主文。
本案經檢察官吳孟竹到庭執行職務。
中    華    民    國   100    年    6     月    17    日
                    刑事第九庭審判長法  官  李幼妃
                                    法  官  張紹省
                                    法  官  鄭凱文
上列正本證明與原本無異。
本件不得上訴。
                                    書記官  陳筱惠
中    華    民    國   100    年    6     月    17    日